# 请教陈老师，关于投资信托分类及承诺收益的问题

提问人：wx_5a965c779b33 时间：2018-02-28 15:45:47
想咨询陈老师的是， 1 ）该信托基金是否可以计入指定为以公允价值计量且其变动计入当期损益的金融资产。 2 ）承诺的回购收益如何进行会计处理。 业务背景：
A公司与B信托公司签订信托合同，以 3 亿元认购该封闭式私募基金。 A公司方面称，因公司本身无证券牌照无法开立证券账户，与B信托公司签订合同只是借其通道进行融资，实际B信托公司操作买卖股票或债券均通过A公司的操作室发出指令。 期末，A公司可以获取B信托公司提供的基金估值表，其中含有当日基金的净值。估值表中不但含有购买的二级市场的各个股票债券，还包含应付管理保管费等基金产品内部负债。 同时，A公司与C公司签订资金承诺函：C公司约定在信托到期日按年化9%的固定收益进行溢价回购。
截至目前，企业尚未收到溢价回购款。 公司的处理意见： A公司认为，因基金的实际在二手市场买卖股票及债券都是自己操作，应当根据实质重于形式的原则，将投资于B信托公司的资金计入“指定为以公允价值计量且其变动计入当期损益的金融资产”。期末A公司获取到B信托公司的基金估值表低于市值；A公司因考虑低于市值部分将由C公司按年化9%固定收益进行回购，故期末的“指定为以公允价值计量且其变动计入当期损益的金融资产”等于成本价，并按投入资金 3 亿元的年化9%计入投资收益。 项目组的意见：
（ 1 ）A公司购入的金融资产与承诺溢价回购的对象是两个不同的主体，收益与亏损不能相互抵消。 （ 2 ）根据企业会计准则第 22 号第十条规定，在活跃市场中没有报价、公允价值不能可靠计量的权益工具投资，不得指定为以公允价值计量且其变动计入当期损益的金融资产。 活跃市场，是指同时具有下列特征的市场： （一）市场内交易的对象具有同质性； （二）可随时找到自愿交易的买方和卖方； （三）市场价格信息是公开的。 我们认为，二级市场是一个活跃市场，如果企业自行开立证券账户买卖公开发售的股票及债券，可以定义为“以公允价值计量且其变动计入当期损益的金融资产”。而A公司目前未获取基金管理人资质，未登记为私募基金管理人，其本身通过信托渠道操作购买股票及债券是否合规尚未可知；期末A公司根据B信托公司提供的基金净值进行公允价值调整，我们认为其是将信托基金内购入的股票及债券作为一个打包资产组看待，该基金为封闭式基金，该资产组不具有活跃市场的特征，不能指定为“以公允价值计量且其变动计入当期损益的金融资产”。应将其列入“可供出售金融资产”核算较为合适。期末根据B信托公司提供的估值表计算公允价值，且将增减变动计入其他综合收益较为谨慎。（ 3 ）资金承诺函仅有一纸协议且承诺函协议规定为信托到期日支付收益；A公司在 2017 年 12 月 31 日根据投入资金 3 亿元乘以收益率9%确认投资收益较为牵强。如作为类似于资金占用费且期后实际收到款项，可以判断为营业外收入。

回答人：chenyiwei
如果该信托只是通道，信托公司仅赚取固定金额或比例的手续费或服务费，投资决策由A自己作出，并自行承担投资盈亏，则该信托应作为A可控制的结构化主体纳入A的合并报表范围。 在个别报表层面视同子公司，将出资额列报为“其他流动/非流动资产”并按成本法进行后续计量。 在合并报表层面直接体现该信托的各项投资，根据持有意图，可将不同的投资分别归类为不同的金融资产类别。
另外，“C公司约定在信托到期日按年化9%的固定收益进行溢价回购”的原因？C与A、B的关系？该回购是否必然发生，且不论实际状况如何均按固定价格回购？这是否意味着A将投资的风险和报酬转移给Ｃ？建议进一步了解、分析。

提问人：wx_5a965c779b33 时间：2018-03-01 10:24:19
请问陈老师 （ 1 ）那公司没有证券账户也可以投资购买股票吗？是否有法律风险呢？如函证股票的资金账户非本公司账户是否可以认可购买股票的真实性？ （ 2 ）公司购买二级市场的股票和债券是为了赚取差价，为了获利，是否就是交易性金融资产？ （ 3 ）如果其投资的是二级市场的股票，那是否需要将股票明细列出才能将其确认为交易性金融资产？

回答人：chenyiwei
1 、如果通过信托购买，就不同于公司直接购买。 2 、是。 3 、是。